【裁判字號】    98,審交簡上,103
【裁判日期】    990210
【裁判案由】    公共危險
【裁判全文】
臺灣士林地方法院刑事判決         98年度審交簡上字第103號
上  訴  人
即  被  告   甲○○
上列上訴人即被告因公共危險案件，不服本院內湖簡易庭於中華
民國98年10月14日所為98年度湖交簡字第741 號第一審刑事簡易
判決（聲請簡易判決處刑案號：臺灣士林地方法院檢察署98年度
偵字第11216 號），提起上訴，本院管轄第二審之合議庭判決如
下：
    主  文
上訴駁回。
甲○○緩刑貳年。
    事實及理由
一、本案經本院審理結果，認第一審判決以上訴人即被告甲○○
    係犯刑法第185 條之3 公共危險罪，處罰金新臺幣6 萬2000
    元，並諭知易服勞役以新臺幣1,000 元折算1 日，其認事用
    法，並無違誤，量刑妥適，應予維持。相關事實、證據及理
    由茲引用第一審判決書及檢察官聲請簡易判決處刑書之記載
    （詳如附件），另補充：被告於本院調查、審理時之自白（
    參本院民國99年1 月14日準備程序筆錄及98年2 月2 日審判
    筆錄）。
二、上訴人上訴意旨略以：原審量刑過重，請求輕判等語。按刑
    之量定及緩刑之宣告，係實體法上賦予法院得為自由裁量之
    事項，倘其未有逾越法律所規定之範圍，或濫用其權限，即
    不得任意指摘為違法（最高法院75年臺上字第7033號判例意
    旨參照）。本件原審業審酌被告之素行、智識程度、犯罪之
    手段、被告犯後態度等一切情狀，就被告所犯之罪，判處罰
    金6 萬2000元，諭知易服勞役之折算標準，是原審量刑尚屬
    允恰，難認有何明顯裁量逾越或濫用之違法情事，自應予維
    持。上訴意旨指摘原審量刑過重而為上訴，核無理由，應予
    駁回。末查被告前於75年間因偽造文書罪，經法院判處有期
    徒刑確定，執行完畢後，5 年以內未曾因故意犯罪受有期徒
    刑以上刑之宣告，有臺灣高等法院被告前案紀錄表1 紙在卷
    可佐。爰審酌被告酒後駕車造成自身及他人危險，自非可取
    ，惟被告本次乃與親友泡湯後偶發，及被告現以老人年金及
    打零工在外一人賃居生活，及犯後於本院第二審合議庭審理
    時坦承犯行，深具悔意，且公訴到庭檢察官亦同意予被告無
    條件緩刑，暨被告酒精濃度高達每公升0.62毫克、其身體、
    家庭狀況等情，因認經此偵審程序對被告之教訓已深，自當
    已知警惕，信無再犯之虞，本院因認暫不執行其刑為當，爰
    併予宣告緩刑2 年，以觀後效，用啟自新。
三、據上論斷，本件應依刑事訴訟法第455 條之1 第3 項、第36
    8 條、第373 條，刑法第74條第1 項第2 款，判決如主文。
四、本案經檢察官曾勁元到庭執行職務。
中    華    民    國    99    年    2     月    10    日
                  刑事第一庭審判長法  官  洪英花
                                  法  官  雷雯華
                                  法  官  王沛雷
以上正本證明與原本無異。
本件不得上訴。
                                  書記官  吳尚文
中    華    民    國    99    年    2     月    10    日
本案論罪科刑法條全文：
中華民國刑法第185條之3
服用毒品、麻醉藥品、酒類或其他相類之物，不能安全駕駛動力
交通工具而駕駛者，處1年以下有期徒刑、拘役或科或併科15萬
元以下罰金。

司法院資訊處製作；財團法人民間司法改革基金會備份。
